【裁判字號】    97,交聲,1502
【裁判日期】    970717
【裁判案由】    聲明異議
【裁判全文】
臺灣臺中地方法院交通事件裁定        97年度交聲字第1502號
原處分機關  交通部公路總局臺中區監理所
受處分人    甲○○○○
上列受處分人因違反道路交通管理處罰條例案件，對於交通部公
路總局台中區監理所97年4月29日所為之處分（中監違字第裁60
-G8H035873號裁決書），聲明異議，本院裁定如下：
    主  文
異議駁回。
    理  由
一、原處分機關略以：受處分人甲○○○○所有之車牌號碼LS－
    3015號自小貨車於民國97年2月12日21時23分許，在台中市
    ○○○路、永春東路口處，因「駕車行經有燈光號誌管制之
    交岔路口闖紅燈」違規，為台中市警察局交通隊舉發掣開中
    市警交字第G8H035873號違規通知單移送，經查屬實，爰依
    道路交通管理處罰條例第53條第1項規定，處罰鍰新台幣
    2700 元，逾期則依裁決書處罰主文規定裁處，於法並無不
    合等語。
二、異議意旨略以：因為路口號誌秒差只有3、2秒，在一個正常
    時速行駛之下一定正常直線通過路口，若有闖紅燈第一張照
    片左轉燈沒有亮，為何認定是闖紅燈，此路段的照相功能路
    面之感應線圈是否太過敏感，無法立即煞車，且質疑感應線
    圈的正確標準，為此聲明異議，求予撤銷原處分云云。
三、按汽車駕駛人，行經有燈光號誌管制之交岔路口闖紅燈者，
    處新台幣1800元以上5400元以下罰鍰，道路交通管理處罰條
    例第53條定有明文。經查：異議人所有之LS－3015號自小貨
    車於97年2月12日21時23分許，行經台中市○○○路與永春
    東路口處，因闖紅燈違規，為台中市警察局交通隊依採證照
    片舉發並掣開舉發通知單等情，有該中市警交字第G8H03587
    3號舉發違反道路交通管制事件通知單一紙暨採證相片2張附
    卷可證。雖異議人辯稱路口號誌秒差太短，只有3、2秒在一
    個正常時速行駛之下一定正常直線通過路口云云，惟經原舉
    發單位即台中市警察局97年4月1日以中市警交字第09700245
    08號函說明：... 行駛於第一車道之該車（LS-3015號，執
    勤員警確認車號無訛且核與電腦車及資料中廠牌、顏色相符
    ）確於該時、地當號誌已變換為紅燈1.1秒後闖紅燈駛越停
    止線進入路口，紅燈（及左轉箭頭指示綠燈）2.1秒時以時
    速42公里之速度逕予穿越路口（至銜接路段到達路中央），
    其車身足以妨害其他方向人、車通行，自應視為闖紅燈違規
    行駛無誤，經照相採證後，始依法予以逕行舉發，本案違規
    屬實，...。另該路口之測照設備係採埋設於路面之感應線
    圈於號誌變換為紅燈後始啟動感應測照，該車係於號誌顯示
    為紅燈後，始行駛進入路口並穿越路口闖紅燈無誤（該路口
    之測照設備係採埋設介於停止線與行人穿越到間路面之感應
    線圈，當號誌變換為紅燈後始啟動感應測照）等語，有該函
    一紙在卷可參。另經本院傳喚證人即舉發員警到庭說明：此
    路段是文心南路與永春東路口，該路段設定紅燈以後超越停
    止線，才會啟動，受處分人說秒差太快，依採證相片所示，
    當時黃燈有2.9秒，黃燈亮之後才亮起紅燈等語（見本院97
    年6月5日庭訊筆錄），是依採證相片及員警說明所示，如非
    於紅燈亮後通過，則儀器不會感應拍照，況車輛於正常時速
    行駛時，見前方路口轉換成黃燈，應減速並於燈號轉換成紅
    燈時於路口停止線前停等紅燈，本件異議人於黃燈亮起後未
    為減速並準備停等紅燈，反於黃燈2.9秒後轉變成紅燈1.1秒
    後仍強行闖越該路口，更以黃燈轉換至紅燈秒差僅2.9秒太
    短不及煞車為由為此異議，其未遵守道路交通號誌之指示減
    速並作停等紅燈之準備、藐視路口人車安全之行為實不可取
    ，故異議人之異議實無理由，從而，原處分機關據以援引上
    開規定，裁處罰鍰新台幣2700元，並無不當，本件異議為無
    理由，應予駁回。
四、據上論斷，應依道路交通案件處理辦法第19條，裁定如主文
    。
中    華    民    國    97    年    7    月  17      日
                  刑事第七庭    法  官  郭德進
上正本證明與原本無異。
如不服本裁定，應於送達後五日內，向本院提出抗告狀。
                                書記官  陳惠玲
中    華    民    國    97    年    7    月  17      日


司法院資訊處製作；財團法人民間司法改革基金會備份。
